# 母子公司之间附有条件的债权债务豁免

提问人：心的 飞跃 时间：2023-02-25 21:27:50
请教陈版主，子公司欠母公司 1 亿元借款，双方协议约定母公司豁免子公司欠款 6000 万元，但是如果子公司下一年度利润未达到 3000 万元，则母公司可撤销该欠款的豁免，除此理由外，母公司均不可撤销或变更该欠款的豁免。
请问此种情况下，母子公司如何账务处理？

回答人：chenyiwei
首先，因为难以证明该交易的公允性和具有商业实质，所以一般按权益性交易处理。
其次，从本案例中子公司的实际情况来看，“子公司下一年度利润未达到 3000 万元”这一目标是否确定能达到，或者确定不可能达到？如果可以确定不可能达到的，则该豁免无实际意义；如果确定能达到的，则属于权益性交易。但鉴于该豁免是有条件的，在正式确认满足条件之前，子公司对母公司的支付义务仍存在，母公司也有对子公司的收款权利。在此情况下，子公司应于豁免条件确定达成时，将负债转入资本公积，母公司也应在同一时点将相关债权的账面价值转入对该子公司的长投成本。